# 计提银行借款利息

提问人：liuguoan 时间：2020-11-21 08:05:09
陈版您好：A公司为拟ipo企业，申报期为2018-2020年， 2019 年A公司执行新金融工具准则，原先计提的 12 月 21 日至 12 月 31 日的借款利息在应付利息核算， 2019 年需要调整至短期借款。申报的审计报告应该对 2018 年的数据进行追溯。追溯后将 12 月 21 日至 12 月 31 日的借款利息计入短期借款成本，报告期内披露的应付利息均为 0 （假设原先仅有尚未到付息日而计提的利息）。这样是否正确？

回答人：chenyiwei
2019 年 1 月 1 日进行新旧金融工具准则衔接调整时，对前期比较数据应不调整。所以对于 2018 年最后 11 天的应计利息，在 2018 年末的资产负债表中可以继续列报为应付利息，不调整到“短期借款——应计利息”。

提问人：liuguoan 时间：2020-11-23 09:24:00
追问陈版若A公司仅出具 2019 年审计报告对 2018 年的数据是否需要追溯，原事务所对此进行的追溯调整，是否正确？

回答人：chenyiwei
也不应调整前期比较数据。